臺灣嘉義地方法院刑事判決　　　　　　　 94年度訴字第425號
公　訴　人　臺灣嘉義地方法院檢察署檢察官
被　　　告　甲○○
上列被告因違反毒品危害防制條例案件，經檢察官提起公訴（九
十四年度毒偵字第八五一號），及移送併辦（九十四年度毒偵字
第九七○號），本院合議庭裁定改依簡式審判程序審理，判決如
下：
    主  文
甲○○連續施用第一級毒品，累犯，處有期徒刑伍月，如易科罰
金，以參佰元折算壹日。
扣案之第一級毒品海洛因壹包（淨重零點參捌公克）沒收銷燬之
，上開毒品外包裝袋壹個（重零點肆參公克）、注射針筒柒支及
吸管壹支均沒收。
    事  實
一、甲○○前於民國九十年間因施用毒品案件，經本院以九十年
    度毒聲字第七七四號裁定令入戒治處所施以強制戒治，嗣於
    九十一年八月十日執行完畢，並由檢察官提起公訴，經本院
    以九十年度訴字第四三六號判決處有期徒刑八月，於九十二
    年四月十九日縮刑期滿執行完畢。詎仍不知悔改，於強制戒
    治執行完畢釋放後五年內，基於施用第一級毒品海洛因之概
    括犯意，自九十四年二月中旬某日起至九十四年七月三十日
    中午十二時四十八分止，在其嘉義市○區○○○街六二號住
    處及嘉義市軍輝橋北側河堤旁，以注射針筒內放置第一級毒
    品海洛因加水稀釋後注射之方式，連續施用第一級毒品海洛
    因多次，先後於：(一)九十四年四月十一日下午二時二十分許
    ，在嘉義市○區○○○街六二號為警查獲，而於查獲當日下
    午三時二十五分許，得甲○○同意後，採其尿液送驗，其結
    果呈海洛因之代謝物嗎啡陽性反應。(二)九十四年七月三十日
    中午十二時五十分許，在嘉義市軍輝橋北側河堤旁為警查獲
    ，並扣得其所有施用剩餘之第一級毒品海洛因一包（淨重○
    ‧三八公克、包裝重○‧四三公克）及供施用第一級毒品海
    洛因所用之注射針筒七支及吸管一支，而於查獲當日下午二
    時許，得甲○○同意後，採其尿液送驗，其結果呈海洛因之
    代謝物嗎啡陽性反應，始悉上情。
二、案經嘉義縣警察局移送臺灣嘉義地方法院檢察署檢察官偵查
    起訴及移送併辦。
    理  由
一、上開事實，業據被告甲○○於警詢（見第00000000
    00號警卷第二頁、第0000000000號警卷第二頁
    ）、偵查（見第九七○號偵查卷第一○、一一頁）及本院（
    見本院卷第九一頁）坦承不諱，而其前揭二次為警查獲所採
    集之尿液，經分別送請臺灣檢驗科技股份有限公司及長榮大
    學檢驗結果，確均呈施用第一級毒品海洛因之代謝物嗎啡陽
    性反應，此有臺灣檢驗科技股份有限公司濫用藥物尿液檢驗
    報告及代號與真實姓名對照表（見第0000000000
    號警卷第一一、一二頁）、長榮大學尿液檢驗確認報告及代
    號與真實姓名對照表（見本院卷第二九、三○頁）在卷可稽
    ，且被告為警查獲時所扣得之白色粉末一包，經送法務部調
    查局檢驗結果，確含第一級毒品海洛因成分，亦有法務部調
    查局九十四年九月二十七日調科壹字第一八○○○二○七七
    號鑑定通知書（見本院卷第四一頁）附卷可稽，復有被告所
    有供施用第一級毒品海洛因所用之注射針筒七支及吸管一支
    扣案可資佐證，足認被告前開自白與事實相符，堪以採信。
    再查被告曾於九十年間因施用毒品案件，經本院以九十年度
    毒聲字第七七四號裁定令入戒治處所施以強制戒治，嗣於九
    十一年八月十日執行完畢，有臺灣高等法院被告前案紀錄表
    在卷可參（見本院卷第九六頁），是被告於強制戒治執行完
    畢釋放後，五年內再犯施用毒品罪，自應依法論罪科刑。
二、查海洛因屬毒品危害防制條例第二條第二項第一款之第一級
    毒品，核被告所為，係犯毒品危害防制條例第十條第一項之
    施用第一級毒品罪。被告因施用第一級毒品海洛因而持有海
    洛因之低度行為，為其施用之高度行為所吸收，不另論罪。
    其先後多次施用海洛因之犯行，時間緊接，犯罪構成要件相
    同，顯係基於概括犯意為之，為連續犯，依刑法第五十六條
    規定，以一罪論，並加重其刑。查被告前因施用毒品案件，
    經本院以九十年度訴字第四三六號判決處有期徒刑八月，於
    九十二年四月十九日縮刑期滿執行完畢，有臺灣高等法院被
    告前案紀錄表在卷可稽（見本院卷第九六頁），其於有期徒
    刑執行完畢後五年內，再犯本案之罪，為累犯，併依刑法第
    四十七條之規定加重其刑，並遞加重之。又按犯毒品危害防
    制條例第十條之罪，供出毒品來源，因而破獲者，得減輕其
    刑，同條例第十七條定有明文，被告為警查獲後，供出毒品
    來源，因而破獲相關販賣毒品案件，業經嘉義縣警察局以九
    十四年十月五日嘉縣警刑二字第○九四○○五一三四二號函
    覆在卷，並有相關刑事案件移送書在卷可參（見本院卷第五
    七至六二頁），應依毒品危害防制條例第十七條規定減輕其
    刑，並依法先加後減之。公訴人雖僅就被告自九十四年二月
    中旬某日起至同年四月八日晚上九時許止之連續施用第一級
    毒品海洛因犯行提起公訴，惟其餘之施用第一級毒品犯行既
    與起訴部分具連續犯之裁判上一罪關係，自為起訴效力所及
    ，應併予論處。爰審酌被告前曾多次因施用毒品觸法，仍不
    知悛悔，又施用足以導致精神障礙、性格異常，甚至造成生
    命危險之毒品，戕害一己之身體健康，對社會治安可能之危
    害程度非微，惟其犯罪後尚能坦承犯行供出毒品來源等一切
    情狀，量處如主文所示之刑，並諭知易科罰金之折算標準。
    至扣案之海洛因一包（淨重○‧三八公克），係屬毒品危害
    防制條例第二條第二項第一款所定之第一級毒品，應依毒品
    危害防制條例第十八條第一項前段之規定，宣告沒收銷燬之
    。另扣案之前開毒品外包裝袋一個（重○‧四三公克）、注
    射針筒七支及吸管一支，係被告所有供施用毒品所用之物，
    業據被告於供承在卷，併均依刑法第三十八條第一項第二款
    規定宣告沒收。
據上論斷，應依刑事訴訟法第二百七十三條之一第一項、第二百
九十九條第一項前段，毒品危害防制條例第十條第一項、第十七
條、第十八條第一項前段，刑法第十一條前段、第五十六條、第
四十七條、第三十八條第一項第二款，罰金罰鍰提高標準條例第
二條，判決如主文。
本案經檢察官吳咨泓到庭執行職務。
中　　華　　民　　國　九十四　年　  十  　月　二十六　日
                  刑事第四庭    法　官　鄭雅文
以上正本證明與原本無異。
如不服本判決，應於判決送達後十日內，向本院提出上訴狀。
中　　華　　民　　國　九十四　年　  十  　月　二十六　日
                        　    　書記官　鄭翔元
附錄論罪科刑法條：
毒品危害防制條例第十條第一項
施用第一級毒品者，處 6 月以上 5 年以下有期徒刑。
